【裁判字號】    97,審訴,996
【裁判日期】    970613
【裁判案由】    毒品危害防制條例
【裁判全文】
臺灣桃園地方法院刑事判決             97年度審訴字第996號
公  訴  人  臺灣桃園地方法院檢察署檢察官
被      告  甲○○
上列被告因毒品案件，經檢察官提起公訴（97年度毒偵字第1158
號），就被告施用第二級毒品罪部分，本院判決如下：
    主  文
甲○○施用第二級毒品，累犯，處有期徒刑伍月，如易科罰金，
以新臺幣壹仟元折算壹日。
    事  實
一、甲○○前因施用毒品案件，經送強制戒治後，於民國91年5
    月6 日執行完畢釋放，並經檢察官以91戒偵字第326 號為不
    起訴處分確定。又於強制戒治執行完畢釋放後5 年內，因施
    用毒品案件，經本院以94年度訴字第2352號判決判處應執行
    有期徒刑1 年確定，與另案95年簡上字第193 號竊盜案件（
    經判處有期徒刑6 月）合併定應執行有期徒刑1 年5 月，又
    因公共危險案件，經本院以95年交訴字第95號判處有期徒刑
    8 月確定，再因施用毒品案件，經本院以95年度訴字第2877
    號判決判處有期徒刑9 月確定，上開4 案分別經減刑，前三
    案並經定應執行之刑有期徒刑1 年1 月，接續執行，於97年
    2 月19日減刑後縮刑期滿執行完畢。仍不知悔改，復基於施
    用第二級毒品之犯意，於97年3 月2 日上午10時45分許為警
    採尿回溯96小時內某時，在臺灣區某不詳地點，施用第二級
    毒品甲基安非他命1 次。嗣為警於同日上午9 時許，在桃園
    縣桃園市○○路601 號前查獲。
二、案經桃園縣政府警察局報請臺灣桃園地方法院檢察署檢察官
    偵查起訴。
    理  由
壹、證據能力部分：
    被告甲○○對於檢察官所提出之文書證據，如臺灣檢驗科技
    股份有限公司濫用藥物尿液檢驗報告、採尿編號表、現場照
    片等均不爭執證據能力，本院亦查無證據證明該等證據有不
    法取得之情事，致影響真實性，該等文書亦無刑事訴訟法第
    159 條之4 之顯有不可信之情況或其他不得作為證據之情形
    ，本院認引為證據均為適當，依據及類推適用前述「同意性
    」之傳聞法則例外規定，上述文書均具證據能力，合先敘明
    。
貳、證明力部分：
一、訊據被告矢口否認有施用第二級毒品之犯行。經查，本件被
    告於97年3 月2 日上午9 時許經警查獲並於10時45分採尿，
    經送驗後，確呈安非他命類陽性反應，有臺灣檢驗科技股份
    有限公司濫用藥物檢驗報告1 紙在卷可稽。而前開尿液係被
    告自行排出並密封乙節，業據被告於偵訊時供承在卷，應無
    混淆之虞，否則尿液中豈會無端產生安非他命類陽性反應；
    復依行政院國軍退除役官兵輔導委員會臺北榮民總醫院83年
    3 月1 日（83）北總內字第135 號函文內容所示：「煙毒及
    安非他命檢驗之步驟主要分為「篩檢」與「確認」，以螢光
    偏極免疫學分析法、薄層分析法篩檢，都可能有干擾因素，
    造成假陽性反應（即會有服用安非他命或嗎啡以外的藥，但
    尿液中卻出現安非他命或嗎啡反應之情形）、或假陰性反應
    （即有服用安非他命或嗎啡，但尿液中卻無安非他命或嗎啡
    反應之情形）；又上開篩檢方法之錯誤百分率並非一固定值
    ，而是在不同之條件下有不同之錯誤百分比，但如以氣相層
    析質譜儀分析法做確認，則應不會有假陽性反應；亦即任何
    在初步篩檢中得到陽性反應者，應以氣相層析質譜儀做最後
    確認，才算完成煙毒檢驗工作；綜合論之，任何篩檢方法都
    可能有發生錯誤之情形，故司法判決上，應以氣相層析質譜
    儀之結果做為依據」，本件被告上開尿液既經台灣檢驗科技
    股份有限公司以氣相層析質譜儀分析法檢驗後確有安非他命
    類陽性反應，應可排除假陽性之可能。是被告前開尿液經檢
    驗後確呈安非他命類陽性反應，揆諸前開說明，足認被告確
    有施用毒品之行為，被告空言否認犯行，所辯顯不足採。本
    件事證明確，被告犯行堪以認定，應予論罪科刑。
二、核被告所為，係犯毒品危害防制條例第10條第2 項施用第二
    級毒品罪。被告持有第二級毒品甲基安非他命後，進而施用
    ，其持有之低度行為應被其施用之高度行為所吸收，不另論
    罪。末查，被告有事實欄所載之科刑及執行紀錄，有臺灣高
    等法院被告全國前案紀錄表可稽，其於有期徒刑執行完畢後
    5 年內，故意再犯本件有期徒刑以上之罪，為累犯，應依法
    加重其刑。爰審酌被告前已有施用毒品前科，於本件復另行
    施用毒品，顯見其意志不堅，缺乏勒戒動機，其施用毒品足
    以導致精神障礙、性格異常，甚至造成生命危險，戕害一己
    之身體健康，及其否認施用二級毒品犯行等一切情狀，就所
    犯施用第二級毒品罪部分，量處如主文所示之刑。
據上論斷，應依刑事訴訟法第273 條之1 第1 項、第299 條第1
項前段、毒品危害防制條例第10條第2 項，刑法第11條、第47
條第1 項、第41條第1項前段，判決如主文。
本案經檢察官黃珮如到庭執行職務。
中    華    民    國    97    年    6     月    13    日
                    刑事庭  法  官  林孟宜
以上正本證明與原本無異。
如不服本判決，應於判決送達後10日內向本院提出上訴狀（應附
繕本），其未敘述上訴理由者，應於上訴期間屆滿後20日內補提
理由書狀於本院，上訴於臺灣高等法院。
                            書記官  洪明媚
中    華    民    國    97    年     6    月    13    日
附錄本案論罪科刑法條：
毒品危害防制條例第10條規定：
施用第一級毒品者，處6 月以上5 年以下有期徒刑。
施用第二級毒品者，處3 年以下有期徒刑。


司法院資訊處製作；財團法人民間司法改革基金會備份。
